【裁判字號】    99,上訴,1553
【裁判日期】    991124
【裁判案由】    毒品危害防制條例
【裁判全文】
臺灣高等法院臺中分院刑事判決        99年度上訴字第1553號
上  訴  人
即  被  告  朱偉誌
指定辯護人  本院公設辯護人 王金陵
上列上訴人即被告因毒品危害防制條例案件，不服臺灣臺中地方
法院98年度訴字第3989號中華民國99年5月27日第一審判決（起
訴案號：臺灣臺中地方法院檢察署98年度偵字第27090號），提
起上訴，本院判決如下：
    主    文
原判決關於如附表一所示販賣予廖偉勝部分及定執行刑部分均撤
銷。
朱偉誌被訴如附表一所示販賣予廖偉勝部分均無罪。
其餘上訴駁回。
朱偉誌上訴駁回部分，主刑部分應執行有期徒刑拾柒年陸月。
    犯罪事實
一、朱偉誌（綽號「豬哥」）明知海洛因係毒品危害防制條例第
    2條第2項第1款所規定之第一級毒品，非經許可，不得販賣
    、持有，竟基於販賣第一級毒品海洛因以營利之犯意，持用
    案外人籃高智所有之門號0000000000號行動電話1支（上開
    門號SIM卡連同所插置使用之行動電話均未扣案，上開行動
    電話1支係籃高智向不知情、真實姓名年籍均不詳、綽號『
    水牛』之成年人所借用）為聯絡毒品交易之工具，由朱偉誌
    親自與張凱婷議定毒品交易之時間、地點、金額、種類、數
    量等重要事項後，再於如附表二所示之時間，在約定地點交
    付毒品予張凱婷，並收取價金。其各次聯絡販賣事宜之電話
    門號、交易之對象、販賣毒品之種類、販賣之時間、地點、
    數量、金額、販賣所得等情均詳如附表二所示。嗣其於98年
    3 月25日上午9時25分許，為警持台灣台中地方法院所核發
    之搜索票及臺灣臺中地方法院檢察署檢察官所核發之拘票，
    在其位於臺中縣豐原市○○街32巷6弄13號查獲。
二、案經臺中縣警察局報請臺灣臺中地方法院檢察署檢察官偵查
    起訴。
    理    由
壹、程序部分：
一、按被告以外之人於偵查中向檢察官所為陳述，除顯有不可信
    之情況者外，得為證據，刑事訴訟法第159條之1第2項定有
    明文。偵查中對被告以外之人（包括證人、鑑定人、告訴人
    、被害人及共同被告等）所為之偵查筆錄，或被告以外之人
    向檢察官所提之書面陳述，性質上均屬傳聞證據。惟現階段
    刑事訴訟法規定檢察官代表國家偵查犯罪、實施公訴，依法
    其有訊問被告、證人及鑑定人之權，證人、鑑定人且須具結
    ，而實務運作時，檢察官偵查中向被告以外之人所取得之陳
    述，原則上均能遵守法律規定，不致違法取供，其可信度極
    高，故被告以外之人前於偵查中已具結而為證述，除反對該
    項供述得具有證據能力之一方，已釋明顯有不可信之情況外
    ，不宜以該證人未能於審判中接受他造之反對詰問為由，即
    遽指該證人於偵查中之陳述不具證據能力。再按92年9月1日
    施行之刑事訴訟法，已酌採英美法系之傳聞法則，於第159
    條第1項明定被告以外之人，於審判外之言詞或書面陳述，
    除法律有規定者外，不得作為證據，用以保障被告之反對詰
    問權。而本法所規定傳聞法則之例外，其中就被告以外之人
    於偵查中向檢察官所為之陳述，因檢察官代表國家偵查犯罪
    時，原則上當能遵守法定程式，且被告以外之人如有具結能
    力，仍應依法具結，以擔保其係據實陳述，故於第159條之1
    第2項明定「除顯有不可信之情況者外」，得為證據；又被
    告以外之人於檢察事務官、司法警察官或司法警察調查中所
    為之陳述，基於實體發現真實之訴訟目的，依第159條之2規
    定，如與審判中之陳述不符時，經比較結果，其先前之陳述
    ，相對「具有較可信之特別情況」，且為證明犯罪事實存否
    所「必要」者，或於審判中有第159條之3所列死亡等原因而
    無法或拒絕陳述之各款情形之一，經證明其調查中所為陳述
    絕對「具有可信之特別情況」，且為證明犯罪事實之存否所
    「必要」者，亦例外地賦與證據能力。是所謂「顯有不可信
    性」、「相對特別可信性」與「絕對特別可信性」，係指陳
    述是否出於供述者之真意、有無違法取供情事之信用性而言
    ，故應就偵查或調查筆錄製作之原因、過程及其功能等加以
    觀察其信用性，據以判斷該傳聞證據是否有顯不可信或有特
    別可信之情況而例外具有證據能力，並非對其陳述內容之證
    明力如何加以論斷，二者之層次有別，不容混淆（最高法院
    94年度臺上字第629號判決要旨可資參照）。
二、本件公訴人、被告朱偉誌及指定辯護人對於本院就後述實體
    部分所引之證人之證詞、書證內容等，先後於原審、本院審
    理中均不爭執證據能力，或主張係屬違法取得（見原審卷第
    103至106頁），猶未對證人之證詞釋明有何顯不可信之情況
    ，且本院審酌證人之證詞、書證之內容，均無違法取供或有
    不法取得之情事，亦合於實體發現真實之訴訟目的，均適宜
    為本案證據，依前開說明，就後述實體部分所引之證人證詞
    及書證內容等自具有證據能力。
三、又按有事實足認被告或犯罪嫌疑人有最輕本刑為3年以上有
    期徒刑之罪嫌，並危害國家安全或社會秩序情節重大，而有
    相當理由可信其通訊內容與本案有關，且不能或難以其他方
    法蒐集或調查證據者，偵查中得由檢察官核發通訊監察書，
    95年5月30日修正公布通訊保障及監察法第5條第1項第1款及
    第2項分別定有明文。又按偵查犯罪機關依法定程序監聽之
    錄音，如已踐行調查證據程序，非不可採為認定犯罪事實之
    基礎（最高法院93年度臺上字第6510號判決意旨參照）。本
    件採為判決基礎之卷附通訊監察錄音及譯文，其所憑之通訊
    監察書之核發經過及記載事項，均符合通訊保障及監察法之
    相關規定，本案依前述通訊監察書實施之監聽、錄音，自屬
    合法。則依監聽所得錄音，係依憑機械力錄製，未經人為操
    作、不摻雜個人主觀意念，具證據能力；而將上述具有證據
    能力之監聽所得錄音具體以文字紀錄，亦即其所作成之譯文
    ，乃監聽錄音內容之顯示，為學說上所稱之派生證據。倘當
    事人對於該譯文內容之同一性或真實性發生爭執或有所懷疑
    時，法院固應依刑事訴訟法第165條之1第2項規定勘驗該監
    聽之錄音踐行調查證據程序，使之忠實再現以確保內容之真
    實、同一；惟當事人如已承認該錄音譯文之內容屬實，或對
    於譯文之內容並無爭執，而法院復已就該譯文依法踐行調查
    證據程序者，該通訊監察之譯文，自亦有證據能力，且與播
    放錄音有同等價值（最高法院97年度臺上字第561號、第341
    4號、第6667號、98年度臺上字第4384號裁判要旨參照）。
    查本件就如後述實體部分所引用之通訊監察譯文，公訴人、
    被告朱偉誌及指定辯護人於本院審理中，均不爭執其內容之
    真實、同一性（被告朱偉誌僅爭執其非通話人而已，但對於
    通訊監察之合法性，以及因此所派生通訊監察譯文內容之真
    實、同一性並不爭執，參下述），更未表示有所懷疑，僅被
    告朱偉誌於原審曾辯稱伊要聽聲音才能知道是不是伊之聲音
    云云，惟經原審當庭播放部分監聽內容及其所自承供其個人
    專用之門號0000000000行動電話監聽內容，以憑此比對是否
    為被告朱偉誌或共犯籃高智之聲音後，針對共犯籃高智之聲
    音部分，被告朱偉誌或稱係共犯籃高智之聲音、或稱可能係
    共犯籃高智之聲音，但可以確定不是伊之聲音等語，而針對
    被告朱偉誌個人聲音部分，其對於附表三編號1部分表示確
    實為伊之聲音，然對於附表三編號2部分，則表示：有提及
    阿興那通是我的聲音，其餘聽不出是不是自己的聲音，不確
    定是誰的聲音，為什麼要提伊出來聽等語，核其所爭執者乃
    其是否為通話人而已，而被告朱偉誌是否為通話人，乃係實
    體認定之問題，亦即被告朱偉誌所爭執者無非該等通訊監察
    錄音及所派生通訊監察譯文之證明力，尚與上開所述該等通
    訊監察錄音及譯文是否具有證據能力無涉，更不影響該所派
    生譯文內容之同一性或真實性，且如後述實體部分所引用之
    通訊監察譯文業已經於本院審理中提示予公訴人、被告朱偉
    誌、指定辯護人及證人等逐一予以辨識、指認無訛，復如附
    表三所示之通訊監察錄音更已經原審以當庭播放之方式勘驗
    在案（勘驗內容即被告朱偉誌對於勘驗結果之意見，均詳如
    附表三所載），有原審勘驗筆錄、審理筆錄等在卷可憑，亦
    即均已經依法踐行調查證據程序，揆諸前揭說明，上開通訊
    監察錄音及所派生之通訊監察譯文自有證據能力。
四、次按刑事訴訟法第159條之2所定之傳聞例外，即英美法所稱
    之「自己矛盾之供述」，必符合被告以外之人於檢察事務官
    、司法警察官、司法警察調查中所為之陳述，「與審判中不
    符」，且其先前之陳述，具備「可信性」及「必要性」二要
    件，始例外得適用上開規定，認其先前所為之陳述，為有證
    據能力。此所謂「與審判中不符」，係指該陳述之主要待證
    事實部分，自身前後之供述有所不符，導致應為相異之認定
    ，此並包括先前之陳述詳盡，於後簡略，甚至改稱忘記、不
    知道或有正當理由而拒絕陳述（如經許可之拒絕證言）等實
    質內容已有不符者在內。所謂「可信性」要件，則指其陳述
    與審判中之陳述為比較，就陳述時之外部狀況予以觀察，先
    前之陳述係在有其可信為真實之特別情況下所為者而言。例
    如先前之陳述係出於自然之發言，審判階段則受到外力干擾
    ，或供述者因自身情事之變化（如性侵害案件，被害人已結
    婚，為婚姻故乃隱瞞先前事實）等情形屬之，與一般供述證
    據應具備之任意性要件有別。至所謂「必要性」要件，乃指
    就具體個案案情及相關證據予以判斷，其主要待證事實之存
    在或不存在，已無從再從同一供述者取得與先前相同之陳述
    內容，縱以其他證據替代，亦無由達到同一目的之情形（最
    高法院96年度臺上字第4365號裁判要旨）。本院審酌證人、
    張凱婷、廖偉勝於偵訊及原審審理中均已到庭證結在案，乃
    其警詢中之證述內容，業有偵訊及原審審理中之結證證詞可
    資替代，復參酌上開最高法院裁判要旨所揭櫫之「可信性」
    、「必要性」之要件，爰不以之為本案實體認定之依據（但
    被告朱偉誌、指定辯護人仍可執以為彈劾證據使用，詳如後
    述）（最高法院96年度臺上字第4363號、97年度臺上字第
    1981號、97年度臺上字第6585號裁判要旨）。
貳、實體部分：
甲、有罪部分：
一、訊據上訴人即被告（以下簡稱被告）朱偉誌於本院最後審理
    時就附表二所示之時、地販賣海洛因予張凱婷二次之事實，
    坦承不諱。而該事實亦經證人張凱婷於原審審理時到庭結證
    綦詳，並當場指認無訛，復有如附表二編號1、2所示之門號
    0000000000號與門號0000000000號行動電話之各次通聯紀錄
    、通訊監察錄音及通訊監察譯文等在卷（見附表四編號2之
    (4)、(5)）可稽，被告此部分自白與事實相符，堪予採信，被
    告朱偉誌此部分犯行洵可認定。按販賣毒品之所謂販賣行為
    ，係行為人基於營利之目的，而販入或賣出毒品而言。販賣
    毒品者，其主觀上須有營利之意圖，且客觀上有販賣之行為
    ，即足構成，至於實際上是否已經獲利，則非所問。即於有
    償讓與他人之初，係基於營利之意思，並著手實施，而因故
    無法高於購入之原價出售，最後不得不以原價或低於原價讓
    與他人時，仍屬販賣行為。本件證人張凱婷與被告朱偉誌僅
    係因購買毒品而認識或因此見面，均非至親，且如附表二所
    示之第一級毒品海洛因交易均屬有償行為，被告朱偉誌係親
    自在特定約定地點交付毒品並收取價款，倘非有利可圖，自
    無平白甘冒觸犯重罪之風險而特意有償交付第一級毒品之理
    ，堪信被告朱偉誌如附表二所示之販賣第一級毒品海洛因，
    確有從中賺取買賣價差，均有牟利之意圖甚明。
二、按被告朱偉誌行為後，毒品危害防制條例部分條文業於98年
    5月20日修正公佈。而本次毒品危害防制條例修正之比較新
    舊法，自應就罪刑有關之加重、減輕及其他法定加減原因等
    一切情形，本於統一性及整體性原則，綜其全部罪刑之結果
    而為比較。而查，修正前毒品危害防制條例第4條第1項原規
    定：「製造、運輸、販賣第一級毒品者，處死刑或無期徒刑
    ；處無期徒刑者，得併科新臺幣1千萬元以下罰金」，經修
    正為：「製造、運輸、販賣第一級毒品者，處死刑或無期徒
    刑；處無期徒刑者，得併科新臺幣2千萬元以下罰金」，經
    比較新舊法之結果，修正前、後之毒品危害防制條例第4條
    第1項在法定自由刑部分之規定，並無有利、不利於被告朱
    偉誌之情形，惟修正後之毒品危害防制條例第4條第1項在法
    定罰金刑部分，則有較不利於被告朱偉誌之情形。是綜合全
    部罪刑之結果為比較後，被告朱偉誌販賣第一級毒品之行為
    ，均應整體適用較有利之舊法即修正前毒品危害防制條例之
    規定。
三、次按海洛因為毒品危害防制條例第2條第2項第1款明定列管
    之第一級毒品，任何人非經許可，不得販賣及持有。是被告
    朱偉誌如附表二所為，核係犯修正前毒品危害防制條例第4
    條第1項之販賣第一級毒品罪。被告朱偉誌為販賣而持有第
    一級毒品海洛因之低度行為，為其販賣第一級毒品海洛因之
    高度行為所吸收，不另論罪。又刑法於94年2月2日修正公佈
    ，刪除第56條連續犯之規定，自95年7月1日施行；而基於概
    括犯意連續多次販賣毒品之行為，於刑法修正刪除連續犯規
    定之前，均依連續犯論以一罪；此次刑法第56條修正理由之
    說明謂：「對繼續犯同一罪名之罪者，均適用連續犯之規定
    論處，不無鼓勵犯罪之嫌，亦使國家刑罰權之行使發生不合
    理之現象」、「基於連續犯原為數罪之本質及刑罰公平原則
    之考量，爰刪除有關連續犯之規定」等語，即係將本應各自
    獨立評價之數罪，回歸本來就應賦予複數法律效果之原貌。
    而所謂集合犯是指立法者所制定之犯罪構成要件中，本就預
    定有數個同種類之行為將反覆實行之犯罪，而將各自實現犯
    罪構成要件之多數行為，包括論以一罪。是關於集合犯之判
    斷，除應考量行為人主觀上是否出於反覆實行之概括犯意外
    ，尚應斟酌客觀上之法律規範本來意涵、實現該犯罪目的之
    必要手段、社會生活經驗中該犯罪必然反覆實行之常態與社
    會之通念等因素；觀諸毒品危害防制條例所定之販賣毒品罪
    之構成要件文義，實無從認定立法者本即預定該犯罪之本質
    ，必有數個同種類行為而反覆實行之集合犯行，於一般生活
    中，亦難認持續販賣毒品仍屬常態，社會通念尤難容許一再
    違犯，故販賣毒品罪，均難認係集合犯；因此，就刑法修正
    施行後多次販賣毒品之犯行，採一罪一罰，始符合立法本旨
    。又刑法上所稱接續犯，係指數個在同時同地或密切接近之
    時地，侵害同一法益之行為，因各舉動之獨立性極為薄弱，
    依社會通念認為無法強行分開，乃將之包括視為一個行為之
    接續進行，給予單純一罪之刑法評價；此種實質上一罪之接
    續犯，與刑法修正前裁判上一罪之連續犯，其相異者，係在
    於連續犯侵害同一法益之數行為，各具獨立性，客觀上並認
    為其間存有時間上之差距，乃認係出於一個概括之犯意，為
    期訴訟經濟，擬制為一罪；茲刑法於95年7月1日起修正施行
    ，已將連續犯規定予以刪除，考其立法旨趣，係因對於多次
    原可獨立評價之行為，僅論以一罪，不無鼓勵犯罪之嫌，亦
    與國民對於法律之感情相悖，是於審究接續犯之觀念時，亦
    不能無限擴張，除仍應受社會通念之支配外，尤應注意其公
    平性、合理性，使與經驗法則、論理法則及比例原則相適合
    ，否則即與上揭修法精神不符。故本件被告朱偉誌販賣毒品
    之時間，既均為95年7月1日以後，係於刑法修正刪除連續犯
    規定之後所犯，販賣第一級毒品海洛因之對象為證人張凱婷
    ，均無論以集合犯或接續犯之餘地，是其各次販賣毒品之時
    間有隔、犯意有間，均應分論併罰。再按刑之量定，為求個
    案裁判之妥當性，法律固賦予法院裁量權，但此項裁量權之
    行使，除應依刑法第57條規定，審酌行為人及其行為等一切
    情狀，為整體之評價，並應顧及比例原則與平等原則，使罪
    刑均衡，輕重得宜，以契合社會之法律感情。又刑法第59條
    規定犯罪之情狀可憫恕者，得酌量減輕其刑，其所謂「犯罪
    之情狀」，與同法第57條規定科刑時應審酌之一切情狀，並
    非有截然不同之領域，於裁判上酌減其刑時，應就犯罪一切
    情狀，予以全盤考量，審酌其犯罪有無可憫恕之事由（即有
    無特殊之原因與環境，在客觀上足以引起一般同情，以及宣
    告法定低度刑，是否猶嫌過重等等），以為判斷。被告朱偉
    誌販賣第一級毒品罪之法定刑為「死刑或無期徒刑；處無期
    徒刑者，得併科新臺幣1千萬元以下罰金」，然同為販賣第
    一級毒品之人，其原因動機不一，犯罪情節未必盡相同，或
    有大盤毒梟者，亦有中、小盤之分，甚或僅止於吸毒者友儕
    間為求互通有無之有償轉讓者亦有之，其販賣行為所造成危
    害社會之程度自屬有異，法律科處此類犯罪，所設之法定最
    低本刑卻同為「無期徒刑者，得併科新臺幣1千萬元以下罰
    金」，不可謂不重，自非不可依客觀之犯行與主觀之惡性二
    者加以考量其情狀是否有可憫恕之處，適用刑法第59條之規
    定酌量減輕其刑，期使個案裁判之量刑能斟酌至當，符合比
    例原則。被告朱偉誌販賣第一級毒品之行為，雖無視國家對
    於杜絕毒品危害之禁令，行為固屬不當，應予非難，然其屬
    零星販賣，每次販賣金額非鉅，數量非鉅，犯罪所得非多，
    販賣第一級毒品海洛因之對象僅有證人張凱婷而已，其散播
    毒品之範圍及數量有限，犯罪之情節尚非至惡，僅因一時貪
    念，致罹重典，然相對於長期大量販賣毒品之大毒梟而言，
    其對社會治安及國民健康之危害顯然較小，從被告朱偉誌關
    於販賣第一級毒品之犯案情節觀之，倘仍遽處以各罪法定本
    刑之最低刑度，無異失之過苛而不盡情理，不免予人情輕法
    重之感，且難謂符合罪刑相當性及比例原則，更無從與大毒
    梟之惡行有所區隔，是其犯罪情狀相較於各罪法定之重刑，
    在客觀上足以引起一般人之同情，情節尚堪憫恕，爰均依刑
    法第59條之規定，就其所犯販賣第一級毒品之犯行，均酌量
    減輕其刑。原審因而以被告罪証明確，適用毒品危害防制條
    例第4條第1項（修正前）、第19條第1項，刑法第2條第1項
    、第11條、第59條之規定，並審酌被告朱偉誌明知毒品不僅
    殘害施用者自身健康，因施用毒品而散盡家財、連累家人，
    或為購買毒品鋌而走險者，更不可勝計，竟為謀個人私利而
    販賣毒品，危害社會甚鉅，乃公訴人請求從重量刑，然考量
    其犯罪之手段、販賣毒品之價量及所得之利益均不多，暨其
    於犯罪後態度等一切情狀，分別量處如附表二所示之刑。並
    分別就未扣案之販賣毒品所得，諭知沒收，如全部或一部不
    能沒收時，以財產抵償之。及敘明門號0000000000號行動電
    話SIM卡及所插置使用之行動電話1支，雖曾經被告朱偉誌持
    以犯如附表二所示之犯行，惟該門號行動電話SIM卡及所插
    置使用之行動電話1支，分別係證人籃高智所有或由其向綽
    號「水牛」之某成年人所借用，且證人籃高智並非如附表二
    所示犯行之共犯，有如前述，均核與宣告沒收之要件不合，
    爰不併予宣告沒收。其認事用法，核無違誤，量刑亦屬妥適
    。被告朱偉誌以量刑過重且請求與同一期間所犯之另案販賣
    毒品被判處之刑定應執行刑云云，經核本件附表二所示二罪
    原審量刑既屬妥適，而本件與被告朱偉誌另案所犯之罪被判
    處之刑，如符合刑法第51條之定應執行刑之規定，亦應於本
    件與被告朱偉誌另案均判決確定後，再由檢察官依法另行聲
    請法院為之，故被告朱偉誌此部分之上訴非有理由，應予駁
    回。並依法就上訴駁回之二罪主刑部分定其應執行刑。
乙、無罪部分（撤銷改判部分）：
一、公訴意旨另稱被告朱偉誌尚有如附表一所示兩次販賣海洛因
    予廖偉勝之犯行，因認被告朱偉誌就此部分亦涉有毒品危害
    防制條例第4條第1項之販賣第一級毒品罪嫌等語。
二、按犯罪事實應依證據認定之，無證據不得認定其犯罪事實，
    不能證明被告犯罪者，應諭知無罪之判決，刑事訴訟法第15
    4條第2項、第301條第1項分別定有明文。又犯罪事實之認定
    ，應憑真實之證據，倘證據是否真實尚欠明確，自難以擬制
    推測之方法，為其判斷之基礎。且認定犯罪事實之證據係指
    足以認定被告確有犯罪行為之積極證據資料而言，該項證據
    自須適合於被告犯罪事實之認定，始得採為斷罪資料。故刑
    事訴訟上之證明資料，無論其為直接或間接證據，均須達於
    通常一般人均不致有所懷疑，而得確信其為真實之程度，始
    得據為有罪之認定，若關於被告是否犯罪之證明未能達此程
    度，而有合理懷疑之存在，致使無從形成有罪之確信，根據
    罪證有疑，利於被告之證據法則，即不得據為不利被告之認
    定（最高法院53年臺上字第656號、29年上字第3105號、76
    年度臺上字第4986號及32年上字第67號判例參照）。次按施
    用毒品者之指證，其真實性有待其他必要之證據加以補強，
    若施用毒品者之指證，其真實性仍有合理之懷疑存在時，在
    此項合理之懷疑未澄清前，自不能遽為有罪之判斷，茲所謂
    其他必要之補強證據，即在排除此項合理之懷疑，使之達於
    可得確信之程度，否則即應為被告有利之推定，此亦為刑事
    訴訟法第154條，犯罪事實應依證據認定之證據裁判原則，
    及因保障被告人權，無罪推定原則之所在，此項刑事訴訟基
    本原則，不能因販賣毒品行為之交易期間短暫、交易方法隱
    密、交易對象單純，致查獲不易、搜證困難等原因而放棄，
    或減低對於犯罪構成要件應予嚴格證明之堅持，此項基本原
    則應為法官證據證明力自由判斷職權行使之限制。最高法院
    90年度臺上字第3115 號裁判要旨可資參照。
三、公訴人認被告朱偉誌涉有此部分犯行，無非係以證人廖偉勝
    之證述及有監聽譯文等為其論據。惟訊據被告朱偉誌堅決否
    認有何如附表一所示之犯行，辯稱：不認識廖偉勝，也未與
    其交易過。更未與藍高智同時販賣毒品，他賣他的毒品，我
    賣我的毒品，我們根本不會聯絡，也沒有幫他交易毒品。又
    依據97年9月25日及97年10月24日之通訊監察譯文內容，對
    話中均未提及伊及由伊運送第一級毒品海洛因予廖偉勝之情
    事，足見廖偉勝所稱係由伊騎乘機車前往台中縣神岡鄉○○
    路上之清心飲料店門口交付毒品給他之說詞與事實不符等語
    。
四、經查：
 (1)依證人廖偉勝於98年2月26日警詢中所證稱：「（員警問：
    你所施用毒品海洛因是向誰？於何時？何地？何種價錢？如
    何購〈取〉得？說出毒品來源，因而破獲者，依法可減刑。
    ）我所施用海洛因係向綽號『高智』所購買，大約總共購買
    20 次左右，每次是以1000至2000元之現金購買海洛因毒品
    ，我記得97年8、9月開始我用我持有之0000-000000門號電
    話撥打綽號高智0000-000000、0000-000000好行動電話聯絡
    購買，然後是由綽號『高智』集團高智本人或其成員綽號『
    豬哥』等人分別運送，我們是一手交錢一手交易方式交易一
    級毒品海洛因，交易地點大都在『高智』家附近之豐洲國小
    、清心飲料店附近交易。」、「（員警問：你與綽號『豬哥
    』之成年男子交易海洛因毒品次數？時間？地點為何？）與
    綽號『豬哥』交易一級毒品海洛因次數有5、6次，交易時間
    、地點與『高智』相似，但真正之交易時間記不得了。」等
    語。由上可知證人廖偉勝係證稱其係撥打上開門號0000-000
    000、0000-000000行動電話與籃高智及其他人通話約定交易
    ，而向被告朱偉誌購買第一級毒品海洛因5、6次，時間從97
    年8、9月起，地點為籃高智家附近之豐洲國小、清心飲料店
    附近。
 (2)又依證人廖偉勝於98年9月8日偵訊中結證：「（檢察官問：
    海洛因來源？）。我跟綽號豬哥之成年男子、綽號高智之成
    年男子、綽號阿草之年男子、綽號加諺之成年男子購買海洛
    因。我向綽號豬哥之成年男子購買2次海洛因，這2次是他親
    自將海洛因交給我，我2次都是購買1000元海洛因。」、「
    （檢察官問：何時何地向綽號『豬哥』之成年男子購買海洛
    因？）第1次是於97年9月，綽號豬哥之成年男子在台中縣神
    岡鄉○○路上清心飲料店外面將1000元海洛因賣給我。第2
    次是於97年9月底，綽號豬哥之成年男子在台中縣神岡鄉○
    ○路上清心飲料店外面將1000元海洛因賣給我。」等語，則
    證人廖偉勝於偵訊時已改稱與被告朱偉誌為2次毒品交易，
    而交易時間均於97年9月。
 (3)再依證人廖偉勝嗣於原審審理中，經到庭具結後，證稱：「
    （檢察官問：平日是否有與被告聯絡？）聯絡過2次，是打
    手機與被告聯絡。我的手機0000-000000，被告的手機號碼
    我忘記了」、「（檢察官問：是否為0000-0000000還有
    0000-000000？）是。」、「（檢察官問：有無向被告買過
    毒品？）買過2次海洛因，是用我的0000-000000打電話到
    0000-000000或0000-000000其中的一支，說我要買海洛因
    1000元，對方就約我台中縣神岡鄉○○路上之清心飲料店門
    交易，2次都是這樣交易，各買1000元，當天來的人就是被
    告，我買的時間，我現在想不起來。」、「（檢察官問：之
    前提及是在9月、9月底？）是9月中與9月底。」、「（檢察
    官問：9月底是何時？）不記得，2次的確切日期我都不記得
    。2次的錢都是交給對方，我也有拿到海洛因。當時被告是
    騎機車過來。」、「（辯護人問：2次買毒品接電話的是何
    人？）我不確定，但是2次出現的人都是『豬哥』」、「（
    辯護人問：你買多少錢？）2次都是買1000元海洛因。」、
    「（辯護人問：（審判長提示警卷第240、241頁並告以要旨
    ）通聯譯文中與你通話的人是何人？）9月25日17時26分那
    通電話我忘記是誰講的，他講台語阿兔應該是阿四的台語誤
    釋，我忘記這通與何人講電話。」、「（辯護人問：97年10
    月24日晚上6時4分，你與何人通電話？）與何人通話我不確
    定，也不能確定是不是被告通電話，看起來應該是與籃高智
    通話，可是我不敢確定。」、「（辯護人問：這幾通有哪幾
    通是你交易毒品的電話？）9月25日17時26分約在一心就是
    清心飲料店交易毒品，那天是與被告交易毒品，接電話的人
    是籃高智。10月24日6點4分，就是我打電話跟他要毒品，我
    已經到達清心飲料店，打電話給他。10月24日那2通，是只
    有交易毒品1次，送毒品過來的人是被告。」、「（審判長
    問：97年9月25日、10月24日接電話的人是何人？）都是籃
    高智。」等情觀之，則證人廖偉勝於原審審理時之證述，又
    與之前警詢與檢察官偵訊時所陳述之情形顯不相同。至公訴
    意旨認被告朱偉誌涉有於97年9月間某日與同年9月底某日販
    賣海洛因予廖偉勝共兩次之事實，除有廖偉勝之指述外，雖
    復指稱另有通訊監察譯文可稽，惟遍觀附表三所示及卷附其
    餘通訊監察譯文，均無足堪認係被告朱偉誌與廖偉勝於該段
    期間所為交易毒品之通聯紀錄可為佐證。又原審雖據該等通
    訊監察譯文其中之「97年9月25日17時26分」與「97年10月
    24日18時4分、14分許」之通聯譯文，而據以認定「被告朱
    偉誌確有販賣海洛因予廖偉勝」之犯行，惟此與公訴人指訴
    被告朱偉誌兩次販賣海洛因予廖偉勝之時間已有不符，且上
    開通聯譯文經原審當庭勘驗結果，如前所述，證人廖偉勝業
    已認定通話人均為證人籃高智而非被告朱偉誌在案。雖證人
    廖偉勝聲稱兩次交貨之人為被告朱偉誌，然此經原審傳訊證
    人籃高智到庭結證堅稱：我有賣過第一級毒品海洛因予證人
    廖偉勝，但如我接聽電話，我會自己去送，不會叫別人去送
    等語。足見被告朱偉誌所辯未與籃高智共同販賣毒品尚非無
    據。況依該等如下列所示之通訊監察譯文內容觀之：
│  97年9月25日17時26分37秒監聽譯文：                       │
│  【廖偉勝以0000-000000撥打0000-000000由籃高智接聽】      │
│    籃高智：喂？                                          │
│    廖偉勝：「阿促」（台語）？                            │
│    籃高智：嗯。                                          │
│    廖偉勝：喂。                                          │
│    籃高智：你在哪？                                      │
│    廖偉勝：我家這裡。                                    │
│    籃高智：清心阿？                                      │
│    廖偉勝：好。                                          │
│                                                          │
    97年10月24日18時4分監察譯文：
    「A:安那？」「B：我小賜」「A：對，安那？」「B：要1個
    」「A：你在哪裡？」「B：我在我家」「A：你不是沒有吃
    ？」「B：休息幾天而已」「A：是喔？」「B：對啊」「A：
    我在厝啊」「B：好我過去」。
    97年10月24日18時14分通訊監察譯文：
    「A：喂」「B：下來啊」「A：好byebye」

    前者（97年9月25日17時26分37秒監聽譯文）本即難以認定
    與毒品交易有關；而後者（97年10月24日18時4分、14分之
    監察譯文），又至多僅能認明證人廖偉勝直接至證人籃高智
    住處，之後證人籃高智表示將下樓與證人廖偉勝會面（可能
    為毒品交易）。至於是否籃高智曾叫被告朱偉誌下樓交付海
    洛因予廖偉勝則無法由此得知。此外，復查無其他積極證據
    足認被告朱偉誌確有與籃高智有共同販賣毒品之犯意聯絡或
    受籃高智指示交付毒品海洛因予廖偉勝，自難僅憑證人廖偉
    勝前後不一之指訴遽為被告前開與籃高智共同販賣毒品予廖
    偉勝之認定。綜上，被告朱偉誌就此部分被訴之事實，既尚
    屬不能證明。揆諸前揭法條規定及判例、判決意旨，即應就
    此部分為被告朱偉誌無罪之諭知，惟原審疏未查明遽為被告
    有罪判決，即有未當，被告上訴否認此部分被訴犯行為有理
    由，應由本院將原審判決關於此部分予以撤銷，並改為無罪
    之諭知。
據上論結，應依刑事訴訟法第369條第1項前段、第364條、第301
條第1項、第368條，刑法第51條第5款，判決如主文。
本案經檢察官李慶義到庭執行職務。
中    華    民    國    99    年    11    月    24    日
            刑事第七庭    審判長法  官  林  榮  龍                        
                                法  官  黃  仁  松                        
                                法  官  王  義  閔                       
上列正本證明與原本無異。                                                  
如不服本判決應於收受送達後十日內向本院提出上訴書狀，其未                  
敘述上訴理由者，並得於提起上訴後十日內向本院補提理由書 (                  
均須按他造當事人之人數附繕本)「切勿逕送上級法院」。

                                書記官  王  麗  英 

中    華    民    國    99    年    11    月    24    日


┌──────────────────────────────────────┐
│附表一（交易對象：廖偉勝）                                                  │
├──┬────┬────┬──────┬──────────────────┤
│編號│販賣對象│販賣時間│交 易 地 點 │交易過程、販賣毒品之種類、重量或價格│
├──┼────┼────┼──────┼──────────────────┤
│ 1. │廖 偉 勝│97年9月 │臺中縣神岡鄉│廖偉勝於上開時間、地點，向朱偉誌購買│
│    │        │間某日  │豐洲路上之某│價值1,000元之第一級毒品海洛因。     │
│    │        │        │清心飲料店門│                                    │
│    │        │        │口          │                                    │
├──┼────┼────┼──────┼──────────────────┤
│ 2. │廖 偉 勝│97年9月 │臺中縣神岡鄉│廖偉勝於上開時間、地點，向朱偉誌購買│
│    │        │底某日  │豐洲路上之某│價值1,000元之第一級毒品海洛因。     │
│    │        │        │清心飲料店門│                                    │
│    │        │        │口          │                                    │
└──┴────┴────┴──────┴──────────────────┘    
        
┌──────────────────────────────────────┐
│附表二（交易對象：張凱婷）                                                  │
├──┬───────────────────────┬───────────┤
│編號│交易之時間、地點、毒品種類、交易金額及聯絡方式│  科            刑    │
├──┼───────────────────────┼───────────┤
│ 1. │張凱婷於97年9月29日晚間8時44分、46分許，以其所│朱偉誌共同販賣第一級毒│
│    │有之0000000000號行動電話撥打朱偉誌所持用之0955│品，處有期徒刑拾伍年陸│
│    │745329號行動電話（連同該門號SIM卡均未扣案）， │月，未扣案之門號，0955│
│    │與朱偉誌約定交易時間、地點、金額及數量後，由張│00000000號行動電話，SI│
│    │凱婷前往朱偉誌位於臺中縣豐原市○○街32巷6弄13 │M卡壹張沒收之，如全部 │
│    │號朱偉誌住處附近之豐原國中某樓梯口處，向朱偉誌│或一部不能沒收時，與籃│
│    │購得第一級毒品海洛因1包，雙方原約定交易價金為 │高智連帶追徵其價額或以│
│    │1,000元，朱偉誌當場自動減價為900元，張凱婷乃交│其等財產連帶抵償之；未│
│    │付1,000元予朱偉誌，因朱偉誌無法找零，張凱婷即 │扣案之販賣第一級毒品所│
│    │主動表示餘款100元下次再拿。朱偉誌因本次交易實 │得財物新臺幣玖佰元，沒│
│    │際所得為900元（起訴書誤載為1,000元）。        │收之，如全部或一部不能│
│    │                                              │沒收時，以其財產抵償之│
│    │                                              │。                    │
├──┼───────────────────────┼───────────┤
│ 2. │張凱婷於97年9月30日11時36分、48分許，以其所有 │朱偉誌共同販賣第一級毒│
│    │之0000000000號行動電話撥打朱偉誌所持用之095574│品，處有期徒刑拾伍年陸│
│    │5329號行動電話（連同該門號SIM卡均未扣案），與 │月，未扣案之門號，0955│
│    │朱偉誌約定交易時間、地點、金額及數量後，由張凱│00000000號行動電話，SI│
│    │婷前往朱偉誌位於臺中縣豐原市○○街32巷6弄13號 │M卡壹張沒收之，如全部 │
│    │住處附近之豐原國中某樓梯口處，向朱偉誌購得之第│或一部不能沒收時，與籃│
│    │一級毒品海洛因1包。雙方約定交易價金為500元，因│高智連帶追徵其價額或以│
│    │朱偉誌尚欠張凱婷如上述編號1部分所示之100元，乃│其等財產連帶抵償之；未│
│    │張凱婷僅實際交付400元予朱偉誌，餘款以上開欠款 │扣案之販賣第一級毒品所│
│    │相抵。朱偉誌因本次交易實際所得為500元。       │得財物新臺幣伍佰元，沒│
│    │                                              │收之，如全部或一部不能│
│    │                                              │沒收時，以其財產抵償之│
│    │                                              │。                    │
└──┴───────────────────────┴───────────┘
附表三：
┌─────────────────────────────┐
│編號1、【0000-000000朱偉誌監聽譯文】                      │
├─────────────────────────────┤
│監聽日期：(一)97年10月19日                                │
│  04：52：41（通話時間26秒）                            │
│  【朱偉誌以0000-000000撥打0000-000000予綽號豬爺之人】    │
│    豬爺：喂。                                            │
│    朱偉誌：有人問到，但價格很高，不知，他等下告訴我。    │
│    豬  爺：是哪位要告訴你？                              │
│    朱偉誌：就我同梯他朋友咩。                            │
│    豬  爺：幾百？                                        │
│    朱偉誌：我不知，等他告訴我隨即打給你。                │
│    豬  爺：好阿。                                        │
│    朱偉誌：好。                                          │
│                                                          │
│  05：14：26（通話時間2分17秒）                         │
│  【朱偉誌以0000-000000撥打0000-000000由綽號同梯接聽】    │
│    朱偉誌：喂。                                          │
│    同  梯：什麼？                                        │
│    朱偉誌：在睡喔？                                      │
│    同  梯：沒勒。                                        │
│    朱偉誌：我要拿10好嗎？                                │
│    同  梯：啊？                                          │
│    朱偉誌：我要拿10好嗎？                                │
│    同  梯：10？                                          │
│    朱偉誌：嘿呀。                                        │
│    同  梯：你發瘋喔，10要怎麼拿？                        │
│    朱偉誌：難道你沒辦法用？                              │
│    同  梯：那也「無匝」（台語，意無法計量）。            │
│    朱偉誌：啊？                                          │
│    同梯：那也「無匝」（台語），尺也不夠，要怎麼那個。    │
│    朱偉誌：你用量的一下子就好了。                        │
│    同  梯：嘿。                                          │
│    朱偉誌：嘿呀。                                        │
│    同  梯：安那？                                        │
│    朱偉誌：沒啦，人家要的嘛。                            │
│    同  梯：誰？                                          │
│    朱偉誌：我..我要的。                                  │
│    同  梯：...。                                         │
│    朱偉誌：我要的而已。                                  │
│    同  梯：....。                                        │
│    朱偉誌：我要玩的！                                    │
│    同  梯：你拿來玩？                                    │
│    朱偉誌：嘿呀，我要拿來玩的。                          │
│    同  梯：...。                                         │
│    朱偉誌：嘿呀。                                        │
│    同  梯：你要去哪，你要去哪裡拿貨？                    │
│    朱偉誌：seven 阿。                                    │
│    同  梯：你何時要？                                    │
│    朱偉誌：現在阿。                                      │
│    同  梯：現在？                                        │
│    朱偉誌：嘿呀。                                        │
│    同  梯：...？                                         │
│    朱偉誌：嗯。                                          │
│    同  梯：我哩6點要...。                                │
│    朱偉誌：沒法度！我現在就要去，要去臺中耶。            │
│    同  梯：嘿。                                          │
│    朱偉誌：嘿呀。                                        │
│    同  梯：不然，我在我老婆她家。                        │
│    朱偉誌：喔你娘，那麼遠喔？                            │
│    同  梯：對呀。                                        │
│    朱偉誌：嗯。                                          │
│    同梯：不然不要緊，等我臺中回來，朱偉誌：靠北，打給你你│
│    又不接。                                              │
│    同  梯：我在吃早餐。                                  │
│    朱偉誌：我就「熊熊」（台語）、「熊熊」的咩。          │
│    同  梯：看你，看你啦。                                │
│    朱偉誌：哈？                                          │
│    同  梯：看你啦。                                      │
│    朱偉誌：不然我等下打給你。                            │
│                                                          │
│  05：17：24（通話時間20秒）                            │
│  【朱偉誌以0000-000000撥打0000-000000由綽號同梯接聽】    │
│    朱偉誌：喂。阿你要算我多少？                          │
│    同  梯：同款阿。                                      │
│    朱偉誌：35嘛。                                        │
│    同  梯：嘿啦。                                        │
│    朱偉誌：這樣等下在路上我打給你。                      │
├─────────────────────────────┤
│被告朱偉誌對勘驗結果之意見：                              │
│沒有意見，剛剛對話內容的聲音確實有我的聲音。剛剛第一通豬爺│
│的部分不是籃高智。                                        │
└─────────────────────────────┘
┌─────────────────────────────┐
│編號2、【0000-000000張凱婷、廖偉勝監聽譯文】              │
├─────────────────────────────┤
│監聽日期：(一)97年9月24日                                 │
│  18：36：31（通話時間2分鐘）                           │
│  【籃高智以0000-000000撥打廖偉勝0000-000000門號】        │
│    籃高智：喂？                                          │
│    廖偉勝：ㄟ。                                          │
│    籃高智：我換電話了喔。                                │
│    廖偉勝：2、25？                                       │
│    籃高智：我換電話了喔。                                │
│    廖偉勝：幾號？                                        │
│    籃高智：這支咩。                                      │
│    廖偉勝：這支喔？                                      │
│    籃高智：嗯。                                          │
│    廖偉勝：ㄟ，請教一下，阿「草ㄟ」進去囉？              │
│    籃高智：嘿呀，你怎麼知道？                            │
│    廖偉勝：我那天打電話去他家，他媽說的。                │
│    籃高智：她怎麼說？                                    │
│    廖偉勝：說被人家抓去關了。                            │
│    籃高智：被人家「綁去」（台語），不知道被誰「綁去」。  │
│    廖偉勝：安那（台語）？                                │
│    籃高智：我不知道被誰「綁去」。                        │
│    廖偉勝：嘿。                                          │
│    籃高智：嘿呀。                                        │
│    廖偉勝：真的喔。                                      │
│    籃高智：被人家「綁去」呢。                            │
│    廖偉勝：怎麼會這樣？                                  │
│    籃高智：我怎麼知道人怎麼都這樣。                      │
│    廖偉勝：等下，你有懷疑誰？                            │
│    籃高智：他有說他有說誰啦，我有打、我有去找那個人阿。  │
│    廖偉勝：黑嘿嘿。                                      │
│    籃高智：嘿呀。                                        │
│    廖偉勝：你去看「草ㄟ」就對了？                        │
│    籃高智：沒啦，那天我還有跟他電話聯絡，在裡面，在警察  │
│            局裡面還有跟他電話聯絡。                      │
│    廖偉勝：嘿嘿嘿。                                      │
│    籃高智：嘿呀。                                        │
│    廖偉勝：現在是知道誰就對了？                          │
│    籃高智：嗯。                                          │
│    廖偉勝：ㄏ一ㄡ（應答聲），難道是那個什麼「阿志」？    │
│    籃高智：阿我不知阿。                                  │
│    廖偉勝：ㄏ一ㄡ（應答聲）？                            │
│    籃高智：他今晚被人家打。                              │
│    廖偉勝：ㄏ一ㄡ（應答聲）？                            │
│    籃高智：嗯。                                          │
│    廖偉勝：喔..就盡量小心一點啦。                        │
│    籃高智：嗯。最近要休息了啦。                          │
│    廖偉勝：我知道阿。我還可以再「幾冬」勒！              │
│    籃高智：別僥倖了啦！該休要休。呴？                    │
│    廖偉勝：阿是說4天啦，人家是跟我說最好1禮拜，我是想。  │
│    籃高智：1禮拜是最好的啦，                             │
│    廖偉勝：對呀，我是想按每天的阿。                      │
│    籃高智：對呀，不要僥倖阿。                            │
│    廖偉勝：我知道。阿那不是開玩笑的耶。                  │
│    籃高智：球有贏嗎？                                    │
│    廖偉勝：球這兩天輸阿。                                │
│    籃高智：是喔？                                        │
│    廖偉勝：是阿。                                        │
│    籃高智：好啦。                                        │
│    廖偉勝：好，反正記這支就對了啦？                      │
│    籃高智：好。                                          │
│    廖偉勝：好好。                                        │
│----------------------------------------------------------│
│監聽日期：(二)97年9月25日                                   │
│  17：26：37（通話時間12秒）                            │
│  【廖偉勝以0000-000000撥打0000-000000由籃高智接聽】      │
│    籃高智：喂？                                          │
│    廖偉勝：「阿促」（台語）？                            │
│    籃高智：嗯。                                          │
│    廖偉勝：喂。                                          │
│    籃高智：你在哪？                                      │
│    廖偉勝：我家這裡。                                    │
│    籃高智：清心阿？                                      │
│    廖偉勝：好。                                          │
│                                                          │
│  19：23：31（通話時間1分2秒）                          │
│  【籃高智以0000-000000撥打張凱婷0000-000000門號】        │
│    張凱婷：喂？                                          │
│    籃高智：阿你上班囉？                                  │
│    張凱婷：啊？                                          │
│    籃高智：阿你在上班囉？                                │
│    張凱婷：沒呀，下班啦。                                │
│    籃高智：怎麼這麼早就下班了？                          │
│    張凱婷：因為上早班阿。                                │
│    籃高智：喔。                                          │
│    張凱婷：嘿呀，安那（台語）？                          │
│    籃高智：沒阿。                                        │
│    張凱婷：安那？什麼事情？                              │
│    籃高智：昨天那是你打的、1點多是你打的還是誰打的？     │
│    張凱婷：1點多？                                       │
│    籃高智：嘿呀。                                        │
│    張凱婷：沒呀，我沒打電話阿。                          │
│    籃高智：你沒吃了嗎？                                  │
│    張凱婷：啊？                                          │
│    籃高智：你沒吃了嗎？                                  │
│    張凱婷：沒呀。                                        │
│    籃高智：這樣好啦。                                    │
│    張凱婷：哈哈哈哈，你在幹嘛？                          │
│    籃高智：沒，在家（？）這裡。                          │
│    張凱婷：再過來喔。                                    │
│    籃高智：嘿呀。                                        │
│    張凱婷：是喔，要記你的電話？                          │
│    籃高智：嗯，你有再打給「梨子」（台語）嗎？            │
│    張凱婷：這幾天沒有？                                  │
│    籃高智：好啦。                                        │
│    張凱婷：嘿呀。好。                                    │
│    籃高智：好。                                          │
│    張凱婷：好啦。                                        │
│  19：49：00（通話時間30秒）                            │
│  【籃高智以0000-000000撥打朱偉誌0000-000000門號】        │
│    籃高智：去哪裡？                                      │
│    朱偉誌：進去你家。剛上來這裡。                        │
│    籃高智：幹嘛？                                        │
│    朱偉誌：好無聊，去那裡「罔坐」（台語）。              │
│    籃高智：你跟阿興喔？                                  │
│    朱偉誌：嘿呀，○○○也在這。                          │
│    籃高智：喔，好。                                      │
│    朱偉誌：好。                                          │
│----------------------------------------------------------│
│監聽日期：(三)97年9月28日                                   │
│  15：47：04（通話時間41秒）                            │
│  【籃高智以0000-000000撥打廖偉勝0000-000000門號】        │
│    廖偉勝：喂、喂、喂。                                  │
│    籃高智：啊？                                          │
│    廖偉勝：風雨那麼大要怎麼過？                          │
│    籃高智：我過去阿。                                    │
│    廖偉勝：你要過來？                                    │
│    籃高智：嘿呀。                                        │
│    廖偉勝：我等你阿。                                    │
│    籃高智：喂？                                          │
│    廖偉勝：多久會到？                                    │
│    籃高智：喂？                                          │
│    廖偉勝：喂。                                          │
│    籃高智：多少啦？                                      │
│    廖偉勝：我現在下去囉。                                │
│    籃高智：等下，你先說多少咩。                          │
│    廖偉勝：1個咩。                                       │
│    籃高智：到了我打給你，到了我就打給你，你不要先下來，  │
│            雨下這麼大。                                  │
│    廖偉勝：阿你開車咩？                                  │
│    籃高智：嘿呀，嘿拉，好啦。                            │
│    廖偉勝：好，趕緊喔。                                  │
│    籃高智：好啦。                                        │
│                                                          │
│  15：53：26（通話時間20秒）                            │
│  【籃高智以0000-000000撥打廖偉勝0000-000000門號】        │
│    籃高智：你說要在哪裡等？                              │
│    廖偉勝：我家樓下阿。                                  │
│    籃高智：我不知道在那裡阿。                            │
│    廖偉勝：燦坤。                                        │
│    籃高智：喔喔。                                        │
│    廖偉勝：知否？                                        │
│    籃高智：好。                                          │
│    廖偉勝：我現在下去喔。                                │
│    籃高智：我就到了。                                    │
│    廖偉勝：我下去。                                      │
│                                                          │
│  18：46：55（通話時間1分37秒）                         │
│  【張凱婷以0000-000000撥打0000-000000由籃高智接聽】      │
│    張凱婷：喂？                                          │
│    籃高智：嗯。                                          │
│    張凱婷：你在睡喔？                                    │
│    籃高智：嗯。                                          │
│    張凱婷：啊，那要怎辦？                                │
│    籃高智：嗯。                                          │
│    張凱婷：我要綠茶呢。                                  │
│    籃高智：嗯。                                          │
│    張凱婷：你幫我拿來公司好嗎？                          │
│    籃高智：哪裡？                                        │
│    張凱婷：在交流道這邊阿。                              │
│    籃高智：多少？                                        │
│    張凱婷：1 阿。                                        │
│    籃高智：嗯。                                          │
│    張凱婷：好嗎？漂亮寶貝喔。                            │
│    籃高智：...。                                         │
│    張凱婷：漂亮女孩啦。                                  │
│    籃高智：男孩吧？                                      │
│    張凱婷：女孩啦。                                      │
│    籃高智：男孩。                                        │
│    張凱婷：女孩！你說你喔？                              │
│    籃高智：對面的男孩咩。                                │
│    張凱婷：（笑聲..）你在睡喔？睡什麼睡，...。           │
│    籃高智：阿有「器啦」（台語）嗎？                      │
│    張凱婷：沒，我們晚班的不錯喔，晚班的那個不錯喔。      │
│    籃高智：ㄏㄧㄡ。                                      │
│    張凱婷：這兩天你可以把她。                            │
│    籃高智：問題是她「ㄘㄨㄚ」（台語）我又沒吃。          │
│    張凱婷：她真的長得不錯喔。                            │
│    籃高智：你幫我問她要不要跟我睡，這樣比較快。          │
│    張凱婷：幹你娘，你怎麼這樣，你去死好了，直接問人家要  │
│            不要跟你睡？                                  │
│    籃高智：聊天花時間咩。                                │
│    張凱婷：你怎麼要博這樣阿？你這樣是要交玩玩的，也不用  │
│            太好的。                                      │
│    籃高智：先要睡在一起才會知道好壞，你怎麼這麼說？      │
│    張凱婷：如你這麼說要就不用找太好的，跟人交往就要先跟  │
│            你睡。                                        │
│    籃高智：什麼找太好，就是漂亮才要跟人家睡。            │
│    張凱婷：胖的要嗎？胖的很多。                          │
│    籃高智：叫她去「擦牆」（台語）。                      │
│    張凱婷：（笑聲）...。                                 │
│    籃高智：好，到了打給你。掰掰。                        │
│    張凱婷：好，掰掰。                                    │
├─────────────────────────────┤
│被告朱偉誌對勘驗結果之意見：                              │
│沒有意見，上面的聲音只有一通是我的聲音，就是一通我要去他家│
│有提及阿興那通是我的聲音，其餘好像都是藍高智的聲音，但我不│
│確定。                                                    │
│----------------------------------------------------------│
│監聽日期：(四)97年9月29日                                   │
│  20：44：52（通話時間30秒）                            │
│  【張凱婷以0000-000000撥打0000-000000改由朱偉誌接聽】    │
│    張凱婷：喂。                                          │
│    朱偉誌：怎樣？                                        │
│    張凱婷：你幫我拿1個去seven 好嗎？                     │
│    朱偉誌：沒辦法，我現在沒辦法去。                      │
│    張凱婷：不然，要過去跟你拿？                          │
│    朱偉誌：嘿呀。                                        │
│    張凱婷：在哪，你現在在哪？                            │
│    朱偉誌：樓梯頭。                                      │
│    張凱婷：喔，好，我到位了，你出來阿。                  │
│    朱偉誌：好啦。                                        │
│    張凱婷：下來。                                        │
│                                                          │
│  20：46：23（通話時間28秒）                            │
│  【張凱婷以0000-000000撥打0000-000000由朱偉誌接聽】      │
│    朱偉誌：喂？                                          │
│    張凱婷：喂，我要走下去嗎？                            │
│    朱偉誌：免啦，免，你在樓上就好。                      │
│----------------------------------------------------------│
│監聽日期：(五)97年9月30日                                   │
│  11：09：45（通話時間46秒）                            │
│  【張凱婷以0000-000000撥打0000-000000由朱偉誌接聽】      │
│    朱偉誌：喂？                                          │
│    張凱婷：喂，「○○仔，○○」（聽不清楚）？            │
│    朱偉誌：嗯。「○○」不在。                            │
│    張凱婷：你先給我1 個，我5點之後給你好嗎？             │
│    朱偉誌：我也不知，我現在沒辦法作主。                  │
│    張凱婷：為什麼？                                      │
│    朱偉誌：要問眼鏡仔。                                  │
│    張凱婷：要問眼鏡仔？                                  │
│    朱偉誌：嘿阿。                                        │
│    張凱婷：阿我下午回去就有了阿。                        │
│    朱偉誌：要，要問眼鏡仔，現在我沒辦法，我幫你問問看。  │
│    張凱婷：是喔？                                        │
│    朱偉誌：嘿阿。                                        │
│    張凱婷：好，你幫我問問看怎樣再打電話給我。            │
│                                                          │
│  11：14：11（通話時間40秒）                            │
│  【張凱婷以0000-000000撥打0000-000000由朱偉誌接聽】      │
│    朱偉誌：沒人接耶。                                    │
│    張凱婷：阿？                                          │
│    朱偉誌：他沒接。                                      │
│    張凱婷：那要怎麼辦？                                  │
│    朱偉誌：等一下，等他打給我。                          │
│    張凱婷：是喔？                                        │
│    朱偉誌：嘿呀。                                        │
│    張凱婷：阿我也沒差他阿！                              │
│    朱偉誌：我知咩，但他沒交代我咩。                      │
│    張凱婷：是喔，你仍不能作主喔？                        │
│    朱偉誌：嘿呀。                                        │
│    張凱婷：啊...                                         │
│    朱偉誌：等下，他可能等一下就起來了吧。                │
│    張凱婷：是喔？                                        │
│    朱偉誌：我等下，他打給我我再打給你。                  │
│    張凱婷：喔。                                          │
│                                                          │
│  11：27：12（1分15秒）                                 │
│  【張凱婷以0000-000000撥打0000-000000由朱偉誌接聽】      │
│    朱偉誌：喂？                                          │
│    張凱婷：喂。                                          │
│    朱偉誌：嗯。                                          │
│    張凱婷：問題是我現在要「夫妻」（台語），我現在想要拿  │
│            1張中1,000元的發票給你，先給你好嗎？          │
│    朱偉誌：不，我不要，等下被人家唸。                    │
│    張凱婷：幹！他是在做什麼？攏不知我很想要。            │
│    朱偉誌：可能在睡吧。                                  │
│    張凱婷：我下午就跟你贖回來啦。                        │
│    朱偉誌：我等下被人家唸，我不要！他現在很欠現金。      │
│    張凱婷：是喔？                                        │
│    朱偉誌：嘿呀。                                        │
│    張凱婷：我下午回去就有啦，我就拿過去給你啦。          │
│    朱偉誌：我不要。                                      │
│    張凱婷：反正我一定有阿。                              │
│    朱偉誌：我不要。等下被人家唸得半死，我才不要。        │
│    張凱婷：會喔？                                        │
│    朱偉誌：會呀。等下被人家「靠北靠母」（台語）。        │
│    張凱婷：阿他現在電話拿幾號？                          │
│    朱偉誌：阿？                                          │
│    張凱婷：他現在電話拿幾號？                            │
│    朱偉誌：我不知。                                      │
│    張凱婷：16那支喔？                                    │
│    朱偉誌：16就「不號」。                                │
│    張凱婷：兩支都在他那裡，阿不就用他本來那支？          │
│    朱偉誌：嗯。                                          │
│    張凱婷：阿那支又不能打。阿，好啦，好啦。              │
│    朱偉誌：那支不能打。                                  │
│    張凱婷：我知道啦。                                    │
│    朱偉誌：好。                                          │
│    張凱婷：好。                                          │
│  11：36：46（20秒）                                    │
│  【張凱婷以0000-000000撥打0000-000000由朱偉誌接聽】      │
│    張凱婷：喂。                                          │
│    朱偉誌：阿？                                          │
│    張凱婷：ㄟ，我問你喔，我現在拿1個小的，順便給你400就  │
│            好，對吧？                                    │
│    朱偉誌：嗯。                                          │
│    張凱婷：對喔？                                        │
│    朱偉誌：嗯。                                          │
│    張凱婷：你在那裡嘛，昨天那裡？                        │
│    朱偉誌：嗯。嗯。                                      │
│    張凱婷：好，我過去拿。掰掰。                          │
│                                                          │
│  11：48：46（13秒）                                    │
│  【張凱婷以0000-000000撥打0000-000000由朱偉誌接聽】      │
│    朱偉誌：喂？                                          │
│    張凱婷：喂。你可以出來囉。                            │
│    朱偉誌：嗯。                                          │
│                                                          │
│  16：31：02（19秒）                                    │
│  【張凱婷以0000-000000撥打0000-000000由朱偉誌接聽】      │
│    張凱婷：喂。                                          │
│    朱偉誌：嗯。                                          │
│    張凱婷：你在哪？                                      │
│    朱偉誌：同款。                                        │
│    張凱婷：同款？你要出來嗎？                            │
│    朱偉誌：不要。                                        │
│    張凱婷：是喔？好。我再打給你。不要緊。                │
│                                                          │
│  16：34：53（13秒）                                    │
│  【張凱婷以0000-000000撥打0000-000000由朱偉誌接聽】      │
│    張凱婷：喂。                                          │
│    朱偉誌：喂。                                          │
│    張凱婷：你現在在家嗎？                                │
│    朱偉誌：有阿。                                        │
│    張凱婷：有喔。好。                                    │
│    朱偉誌：到了喔？                                      │
│                                                          │
│  16：37：57（9秒）                                     │
│  【張凱婷以0000-000000撥打0000-000000由朱偉誌接聽】      │
│    朱偉誌：喂？                                          │
│    張凱婷：到了。                                        │
│    朱偉誌：好。                                          │
├─────────────────────────────┤
│被告朱偉誌對勘驗結果之意見：                              │
│我不能確定剛才那些是我的聲音，9月29日、30日都不是我的聲音 │
│，而且都不是我的聲音。（改稱）我聽不出是我的聲音，我聽的出│
│來是我的聲音我就告訴你們，但我聽不出來是不是我的聲音，我不│
│確定聲音是何人的。如果法官說聽的出來就聽的出來，但我就是聽│
│不出來，如果你們要判就直接判，你們有證據就直接判，有就有，│
│沒有就沒有，要我怎麼承認，我說可能是籃高智的聲音，我無法確│
│定，既然你們可以聽出來，為什麼要提我出來聽，我沒有反覆，我│
│說可能是，但我不確定。（當庭咆嘯法庭）隨便（臺語）。      │
└─────────────────────────────┘
┌─────────────────────────────┐
│編號3、【0000-000000監聽譯文】                            │
├─────────────────────────────┤
│監聽日期：(一)97年10月3日                                 │
│  02：05：14                                            │
│  【籃高智以0000-000000撥打朱偉誌持用之0000-000000】      │
│    籃高智：喂。                                          │
│    朱偉誌：喂。                                          │
│    籃高智：你在哪裡？                                    │
│    朱偉誌：誰？                                          │
│    籃高智：你阿！                                        │
│    朱偉誌：我家阿。                                      │
│    籃高智：跟誰？                                        │
│    朱偉誌：自己而已，跟誰？                              │
│    籃高智：你在吃什麼？                                  │
│    朱偉誌：飯阿。                                        │
│    籃高智：怎麼那麼好還有飯！                            │
│    朱偉誌：我家煮的阿。                                  │
│    籃高智：你說你那裡剩多少？                            │
│    朱偉誌：5。                                           │
│    籃高智：5？                                           │
│    朱偉誌：嘿呀。                                        │
│    籃高智：阿陳哲是怎樣？                                │
│    朱偉誌：沒啦，哭么拿錯給他啦，我剛才放一個放在在樓梯頭│
│            ，我剛出來放在樓梯頭，袋子裝錯給他咩，我拿... │
│            拿到另外一個。                                │
│    籃高智：好。                                          │
│    朱偉誌：嘿呀。                                        │
│    籃高智：好。好。                                      │
│                                                          │
│  05：14：26（通話時間2分17秒）                         │
│  【籃高智以0000-000000撥打朱偉誌持用之0000-000000】      │
│    籃高智：喂。                                          │
│    朱偉誌：喂。                                          │
│    籃高智：你是出去喔？                                  │
│    朱偉誌：喂。                                          │
│    籃高智：喂。                                          │
│    朱偉誌：誰？                                          │
│    籃高智：你出去喔？                                    │
│    朱偉誌：沒啦。                                        │
│    籃高智：不然你在幹嘛？                                │
│    朱偉誌：我跟「阿興」在樓上阿。                        │
│    籃高智：哪誰那「阿池」不是嗎？                        │
│    朱偉誌：誰？                                          │
│    籃高智：「阿池」他們阿。                              │
│    朱偉誌：有阿，我叫他們來阿。                          │
│    籃高智：阿你要去哪？                                  │
│    朱偉誌：沒啦，沒要去哪裡，他說要去「阿枝」那裡我不要去│
│            。                                            │
│    籃高智：幹嘛，賭博喔？                                │
│    朱偉誌：我不知。                                      │
│    籃高智：好。                                          │
│    朱偉誌：好。                                          │
│                                                          │
│  05：17：24（通話時間20秒）                            │
│  【籃高智以0000-000000撥打朱偉誌持用之0000-000000】      │
│    籃高智：喂。                                          │
│    朱偉誌：喂。                                          │
│    籃高智：你那裡剩多少？                                │
│    朱偉誌：五千多。                                      │
│    籃高智：你說錢五千多喔？                              │
│    朱偉誌：嘿呀。                                        │
│    籃高智：喔。                                          │
│    朱偉誌：嘿呀。                                        │
│    籃高智：都沒做到喔？                                  │
│    朱偉誌：沒，今天才做一個那個男的。                    │
│    籃高智：是喔，你現在在幹嘛？                          │
│    朱偉誌：嗨阿。                                        │
│    籃高智：阿人還沒走喔？                                │
│    朱偉誌：還沒阿。                                      │
│    籃高智：...？                                         │
│    朱偉誌：嘿呀。                                        │
│    籃高智：好啦。                                        │
│    朱偉誌：好。                                          │
├─────────────────────────────┤
│被告朱偉誌對勘驗結果之意見：                              │
│第一通聽起來好像是籃高智與陳建偉的對話，並不是我的聲音。  │
│第二通有關籃高智的部分，確定是籃高智的聲音，但另一名男子的│
│聲音，我聽不出是不是我的聲音。                            │
│第三通電話有關籃高智的部分，我確定是籃高智的聲音，另一名我│
│也聽不出來是不是我的聲音。                                │
└─────────────────────────────┘

司法院資訊處製作；財團法人民間司法改革基金會備份。
